【裁判字號】    98,上更(一),320
【裁判日期】    981030
【裁判案由】    毒品危害防制條例
【裁判全文】
臺灣高等法院刑事判決             98年度上更(一)字第320號
上  訴  人
即  被  告  甲○○
                      號（現於臺灣臺北監獄）
選任辯護人  慶啟群律師
上列上訴人因毒品危害防制條例案件，不服臺灣桃園地方法院97
年度訴字第927號，中華民國97年10月16日第一審判決（起訴案
號：臺灣桃園地方法院檢察署97年度偵字第11239號、第15932號
），提起上訴，經本院判決後，由最高法院第一次發回更審（98
年度台上字第2619號），本院判決如下：
    主  文
上訴駁回。
    事  實
一、甲○○前於民國93年間因違反毒品危害防制條例案件，經臺
    灣桃園地方法院（下稱桃園地院）以93年度桃簡字第1031號
    判決判處有期徒刑3月確定，於94年4月6日易科罰金執行完
    畢。詎仍不知悔改，明知愷他命（俗稱Ｋ他命）係毒品危害
    防制條例第2條第2項第3款所列第三級毒品，未經許可不得
    製造；於96年10月間某日，與乙○○（經桃園地院判決確定
    ）在桃園縣桃園市某小吃店飲酒時，乙○○告知欲與張喬智
    （亦經桃園地院判決確定）共同製造愷他命，故委請甲○○
    幫忙承租房屋供為製造愷他命之場所，甲○○雖對其等製造
    愷他命之詳情未充分知悉，仍基於幫助乙○○、張喬智製造
    愷他命之犯意，另委由其不知情女友余秀芳，於96年11月11
    日向不知情之葉蘭珍承租桃園縣平鎮市○○街2號15樓房屋
    ，供作乙○○、張喬智製造愷他命之場所後，嗣其2人將所
    製造第3級毒品愷他命所用之原料及器具，搬入上開處所，
    旋於96年12月7日晚間11、12時許，在上址共同製造愷他命
    ，惟因乙○○、張喬智製造愷他命之過程中產生刺鼻氣味，
    鄰人聞味疑有異狀，遂報警處理，經桃園縣政府警察局平鎮
    分局北勢派出所員警至上址處理而查獲乙○○、張喬智二人
    。
二、案經法務部調查局桃園縣調查站、高雄市政府警察局新興分
    局報請桃園地院檢察署檢察官偵查起訴。
    理  由
一、按刑事訴訟法第165條之1第2項：「錄音可為證據者，審判
    長應以適當之設備，顯示聲音，使當事人、代理人、辯護人
    或輔佐人辨認或告以要旨」，乃就新型態證據之開示、調查
    方法而為之規定；所謂「以適當之設備，顯示」，通常以勘
    驗為之，重在辨別錄音聲音之同一性，兼及錄音內容之真實
    性。偵查犯罪機關依法定程序監聽之錄音，應認該監聽所得
    之錄音帶，始屬調查犯罪所得之證據，但依據監聽錄音結果
    予以翻譯而製作之通訊監察譯文，乃該監聽錄音內容之顯示
    ，此為學理上所稱之派生證據，屬於文書證據之一種。此於
    被告或訴訟關係人對其譯文之真實性發生爭執或有所懷疑時
    ，法院固應依刑事訴訟法第165條之1第2項規定勘驗該監聽
    之錄音帶踐行調查證據之程序，以確認該錄音聲音是否為本
    人及其內容與通訊監察譯文之記載是否相符；然如被告或訴
    訟關係人對其監聽錄音之譯文真實性並不爭執，顯無辨認其
    錄音聲音之調查必要性。是法院於審判期日就此如已踐行提
    示通訊監察譯文供當事人辨認或告以要旨，使其表示意見等
    程序並為辯論者，其所為之調查證據程序即無不合。（見最
    高法院96年度台上字第1869號裁判要旨(一)）查本案之通訊監
    察，係臺灣高雄地方法院檢察署檢察官及臺灣高雄地方法院
    依法令核發監察書後，交司法警察執行，此有臺灣高雄地方
    法院檢察署96年11月5日96年雄檢惟水監（續）字第003577
    號、96年12月6日雄檢惟水監（續）字第004152號、臺灣高
    雄地方法院97年1月2日97年聲監第000005號、97年1月29日
    97年聲監續第000062號、97年2月27日97年聲監續第000240
    號、97年3月26日97年聲監續第000408號、97年4月14日97年
    聲監續第000755號、97年4月24日97年聲監續第000852號、9
    7年4月24日97年聲監續第000677號等之通訊監察書及電話附
    表在卷可參（見97年度偵字第11239號卷第168至183頁），
    是本案之監聽程序未見違法情事，則實施通訊監察係屬合法
    ，殆屬無疑。被告於本院雖爭執通訊監察譯文為被告以外之
    人於審判外所為之書面陳述，無證據能力，惟經本院調取通
    訊監察錄音帶進行勘驗，證明通訊監察轉譯內容與通訊監察
    之錄音帶內容相合（見本院98年10月2日及98年10月9日勘驗
    筆錄），被告確認後亦不爭執，並於審判程序中就通訊監察
    譯文內容為辯論，本院復列舉通訊監察譯文中與本案相關者
    （如附表一所示）令被告於審判期日閱覽答辯，是上開監察
    譯文應認有證據能力，先此敘明。
二、被告甲○○所涉上揭事實，據其於原審準備程序自白：「…
    …當時乙○○及張喬智要我去幫忙承租桃園縣平鎮市○○街
    2號15樓之房子時，我就已經知道他們要製造愷他命，後來
    我請我女朋友出名去承租。當時乙○○跟我講的，時間是在
    承租該房子1個月前，乙○○是在桃園市的小吃店與我喝酒
    時講到的，那時大約是傍晚，現場只有我與他二人。那天只
    是找他出來聊天，他就順便跟我提到這件事情。承租這個地
    方製造毒品是由乙○○及張喬智二人共同去作的，我並沒有
    參與共同製造，我只是幫忙他們承租地方而已。」（見原審
    卷第71至72頁），於原審審判期日更自白：「（問：乙○○
    及張喬智如何與你約定製造毒品？）他們是叫我去租房子，
    他們要作。」（見原審卷第120頁），此與證人葉蘭珍、張
    喬智、余秀芳於檢察官訊問時所證述情節相符，且乙○○、
    張喬智二人確於96年12月7日晚間11、12時許，在被告承租
    之上址房屋內共同製造愷他命，製造過程因產生刺鼻氣味，
    鄰人聞味疑有異狀，遂報警而查獲等情，此經乙○○、張喬
    智於偵查中具結證稱在卷（見97年度偵字第11239號卷第235
    頁、第313至314頁），參以被告以0000000000號行動電話與
    其女友余秀芳0000000000號行動電話聯絡，於96年12月8日
    之通訊監察譯文內容（見97年度偵字第11239號卷第199至20
    4頁），確為被告與余秀芳之對話內容等情，亦據被告於本
    院陳明在卷（見本98年7月14日準備程序筆錄），另於96年1
    2月8日8時5分被告與余秀芳之通訊監察譯文內容載為：「【
    被告】通知來你就說你也不認識他們二個，就說我拜託你有
    沒有，拜託你租的這樣就好了，你就說什麼都不知道就好了
    ……。【余秀芳】很嚴重嗎。【被告】當然嚴重了，反正你
    就推說不知道就對了，然後找……因為租房子是你的名字對
    不對。【余秀芳】嗯。【被告】我有打電話給你，叫你來的
    時候，你說好名字是你租的，是我叫你租的，那你什麼都不
    知道，這樣就好了，懂嗎，懂不懂啦。【余秀芳】那你也有
    事嗎。【被告】我在北勢派出所我看怎樣我會打給你，你先
    不要過來就對了，知不知道。【余秀芳】我知道，那喬智他
    們呢。【被告】他現在在那邊講，在那個錄口供，好，你先
    不要講那麼多，我會打給你就對了，我應該比較沒事啦。【
    余秀芳】喔。【被告】他待會叫我打給你，你就這樣講就對
    了，你如果過來，我有叫你……你聽得懂我的意思嗎。【余
    秀芳】知道了。【被告】聽得懂喔。【余秀芳】說我不認識
    他們。【被告】對，說你不認識，那為什麼你租房子，說是
    我叫你租的，那說……你要記得喔，我們二個都沒有住那邊
    ，都住你家。」（見97年度偵字第11239號卷第201至202頁
    ），以被告於警方查獲後在電話中偷偷的告知余秀芳如何應
    對警詢之調查內容觀之，因警察查獲乙○○、張喬智製造毒
    品案，被告為求自保，便要求女友余秀芳照其所述，為其脫
    罪，顯見被告承租桃園縣平鎮市○○街2號15樓房子，確係
    幫助乙○○、張喬智二人做為製造K他命之用至明，若被告
    確實不知情，並無幫助製造毒品者承租房屋之事，應無與其
    女友串證以脫罪之必要；此外，復有卷附葉蘭珍與余秀芳簽
    訂上開房屋之租賃契約書1份在卷可稽；又乙○○、張喬智
    因在上開房屋製造第三級毒品愷他命之犯行，經桃園地院以
    97年度訴字第25號刑事判決各處有期徒刑5年確定在案，有
    該案判決書可稽，據此，益徵被告之自白與事實相符。另外
    ，被告就97年9月23日於原審之訊問筆錄，經本院當庭勘驗
    後，被告確於原審法官告以起訴書之犯罪事實要旨後，經兩
    次重覆訊問是否承認全部犯罪事實時，被告則稱全部認罪，
    原審法官同時告以：「辯護人他現在的意思是說，你的重的
    部分都已經承認了，那麼輕罪的部分，他閱卷以後認為說建
    議你要承認啦，就是有關括弧(一)是幫助製造Ｋ他命的部分，
    辯護人現場當庭是建議你要承認啦，那你的意思呢？」被告
    答以：「我承認。」，法官重複再問：「確定嗎？你承認的
    話，所謂承認的意思就是說，當時乙○○、張喬智委請你去
    租房子，就是為了要製造K他命，這才叫做承認喔！」，被
    告答以：「我承認起訴書上面所載的事實。」，法官詢以「
    那你是承認他們請你去租房子的時候就是用來製造K他命嗎
    ？」，被告答以：「已經知道了。」等語（其他詳見附表二
    ），有本院98年10月9日勘驗筆錄在卷可稽，顯見被告於原
    審訊問時，對其自白認罪之法律上利害關係，甚為清楚明瞭
    ，則被告嗣後辯稱原審之自白是因其與選任辯護人間之溝通
    出現障礙，遭利誘之情形下所為云云，顯係事後臨訟推諉、
    卸責之詞，不足採信，是被告於原審初訊時之自白，確係出
    於自由意思，無違其陳述之任意性，嗣後翻異前供、否認犯
    罪，係狡飾之詞不可信，是本件事證明確，被告犯行堪予認
    定。
三、查愷他命為毒品危害防制條例第2條第2項第3款所規定之第
    三級毒品。核被告利用不知女友余秀芳承租房屋係為乙○○
    、張喬智提供製造第三級毒品愷他命場所等助力之所為，並
    無實際參與製毒或提供資金購買原料、器具、幫忙載運原料
    等構成要件行為，係以幫助之意思提供製造第三級毒品之助
    力，為毒品危害防制條例第4條第3項製造第三級毒品罪之幫
    助犯，依刑法第30條第2項規定得減輕其刑；又被告有事實
    欄所載之科刑、執行情形，有被告前案紀錄表各1份可稽，
    其於有期徒刑執行完畢後5年內，故意再犯本件有期徒刑以
    上之罪，為累犯，就其所為應依法先加後減之。原審以被告
    犯行明確，適用毒品危害防制條例第4條第3項，刑法第11條
    前段、第30條第1項前段、第2項、第47條第1項，並審酌被
    告幫助他人製造愷他命，造成毒品可能泛濫，危害社會安全
    非輕，且就其參與程度之輕重，及犯罪後曾經坦承犯行，態
    度尚稱良好，及其生活狀況、品行、智識程度等一切情狀，
    量處被告幫助製造第三級毒品，累犯，處有期徒刑2年10月
    等，經核尚屬妥適，被告上訴否認前揭犯行，顯無理由，應
    予駁回。
據上論斷，應依刑事訴訟法第368條，判決如主文。
本案經檢察官王壬貴到庭執行職務。
中    華    民    國    98    年    10    月    30    日
                  刑事第二十三庭  審判長法  官  許宗和
                                        法  官  林海祥
                                        法  官  潘進柳
以上正本證明與原本無異。
如不服本判決，應於收受送達後10日內向本院提出上訴書狀，其
未敘述上訴之理由者並得於提起上訴後10日內向本院補提理由書
（均須按他造當事人之人數附繕本）「切勿逕送上級法院」。
                                        書記官  任正人
中    華    民    國    98    年    10    月    30    日
附錄：本案論罪科刑法條全文
毒品危害防制條例第4條第3項
製造、運輸、販賣第三級毒品者，處5年以上有期徒刑，得併科
新臺幣7百萬元以下罰金。
附表一：97年度偵字第11239號卷附「0000000000」行動電話96
年12月08日至96年12月09日及96年12月22日至96年12月23日之監
聽光碟內容。（即偵卷第200─202頁譯文內容序號3至5部分及偵
卷第203─204頁譯文內容序號1至2部分）勘驗結果：
 96年12月8日至96年12月9日：
┌───┬────────────────────────┐
│ 序號 │通話內容  Ａ：余秀芳  Ｂ：被告                  │
├───┼────────────────────────┤
│  3   │Ａ：喂，他說叫他開門啦。                        │
│      │Ｂ：啊。                                        │
│      │Ａ：他說叫我叫他開門啦，他說有住戶在反應啦。    │
│      │Ｂ：有住戶在反應喔，那他叫他開門...             │
│      │Ａ：他叫他們開門...怎麼開啊。                   │
│      │Ｂ：嗯。                                        │
│      │Ａ：你找得到他嗎。                              │
│      │Ｂ：我現在找不到...                             │
│      │Ａ：你聯絡不到對不對。                          │
│      │Ｂ：對啊。                                      │
│      │Ａ：那怎麼辦。                                  │
│      │Ｂ：他現在已經在那邊了是不是。                  │
│      │Ａ：我不知道。                                  │
│      │Ｂ：我現在過去好了。                            │
│      │Ａ：趕快過去喔。                                │
│      │Ｂ：好。                                        │
│      │Ａ：快點喔。                                    │
│      │Ｂ：嗯，好。                                    │
├───┼────────────────────────┤
│ 4    │Ａ：喂，在哪。                                  │
│      │Ｂ：沒有，那警察來這邊啊。                      │
│      │Ａ：然後呢。                                    │
│      │Ｂ：我現在在看啊，好。                          │
│      │Ａ：警察。                                      │
│      │Ｂ：好，我等一下打給妳。                        │
│      │Ａ：好。                                        │
├───┼────────────────────────┤
│ 5    │Ａ：喂，你在哪。                                │
│      │Ｂ：我在北勢派出所，妳先不要過來，妳先不要過來就│
│      │    對了，他叫我通知妳有沒有。                  │
│      │Ａ：嗯。                                        │
│      │Ｂ：通知來妳就說妳也不認識他們二個，就說我拜託妳│
│      │    有沒有，拜託妳租的這樣就好了，妳就說什麼都不│
│      │    知道就好了....。                            │
│      │Ａ：很嚴重嗎。                                  │
│      │Ｂ：當然嚴重了，反正妳就推說不知道就對了，然後找│
│      │    ....因為租房子是妳的名字對不對。            │
│      │Ａ：嗯。                                        │
│      │Ｂ：我有打電話給妳，叫妳來的時候，妳說好名字是妳│
│      │    租的，是我叫妳租的，那妳什麼都不知道，這樣就│
│      │    好了，懂嗎，懂不懂啦。                      │
│      │Ａ：那你也有事嗎。                              │
│      │Ｂ：我在北勢派出所我看怎樣我會打給妳，妳先不要過│
│      │    來就對了，知不知道。                        │
│      │Ａ：我知道，那喬智他們呢。                      │
│      │Ｂ：他現在在那邊講，在那個錄口供，好，妳先不要講│
│      │    那麼多，我會打給妳就對了，我應該比較沒事啦。│
│      │Ａ：喔。                                        │
│      │Ｂ：他待會叫我打給妳，妳就這樣講就對了，妳如果過│
│      │    來，我有叫妳....妳聽得懂我的意思嗎。        │
│      │Ａ：知道了。                                    │
│      │Ｂ：聽得懂喔。                                  │
│      │Ａ：說我不認識他們。                            │
│      │Ｂ：對，說妳不認識，那為什麼妳租房子，說是我，我│
│      │    叫妳租的，那說....妳要記得喔，我們二個都沒有│
│      │    住那邊。都住妳家。                          │
│      │Ａ：知道了，我剛剛上班的時候就在想，他會不會叫  │
│      │    你帶去，帶他們去你住的地方，然後要幹嘛幹嘛  │
│      │    的，就是說....。                            │
│      │Ｂ：妳就聽我講....說全都住妳家就對了，我們只有租│
│      │    好，就直接住妳家，都沒有住那邊。            │
│      │Ａ：都還沒有搬過去嗎。                          │
│      │Ｂ：我們都沒有.....我們沒有要搬過去，我們都是   │
│      │    住妳家就對了。                              │
│      │Ａ：我知道。                                    │
│      │Ｂ：聽得懂嗎。                                  │
│      │Ａ：那你今天可以回家嗎。                        │
│      │Ｂ：我不知道，我會打給妳就對了。                │
│      │                                                │
│      │                                                │
└───┴────────────────────────┘
附表二：本院當庭勘驗原審97年9月23日準備程序庭訊光碟內容
（2 分12秒至10分12秒）勘驗結果：
┌───┬────────────────────────┐
│ 時間 │                      內容                      │
├───┼────────────────────────┤
│02：12│法官：有這些法律上的權利，瞭解嗎。              │
├───┼────────────────────────┤
│02：13│被告三人：瞭解。                                │
├───┼────────────────────────┤
│02；15│法官：本院審判筆錄依照法律規定是記載你們講話的大│
│      │      意，檢察官、辯護人與被告都沒有意見噢。    │
├───┼────────────────────────┤
│02：22│法官：對檢察官起訴的犯罪事實，包括...甲○○的話 │
│      │      就是括弧一和括弧二部分你的意見是怎麼樣。  │
├───┼────────────────────────┤
│02：32│法官：就檢察官起訴的事實部分有什麼意見。        │
├───┼────────────────────────┤
│02：37│被告甲○○：那個報告庭上....我沒有....          │
├───┼────────────────────────┤
│02：39│法官：就...                                     │
│      │辯護人：不是，說全部承認，全部承認...那個承認...│
│      │        ㄟ...承認比較好。                       │
├───┼────────────────────────┤
│02：51│法官：怎樣，你跟辯護人，辯護人應該事先有跟你會客│
│      │      過嗎。                                    │
├───┼────────────────────────┤
│02：55│辯護人：這樣子啦，因為是他昨天要我回去再看過，我│
│      │        認為應該全部承認比較好。                │
├───┼────────────────────────┤
│03：01│法官：問題是你們當事人自己...                   │
├───┼────────────────────────┤
│03：03│辯護人：不，因為今天來不及再跟他說，我先跟你講一│
│      │        下，嗯...，他的意思，我們有溝通過了，因 │
│      │        為重的罪部分都已經.....                 │
├───┼────────────────────────┤
│03：15│法官：辯護人他現在的意思是說，你重的部分都已經承│
│      │      認了，那輕的罪部分，他閱完卷以後認為說建議│
│      │      你要承認啦。就是有關括弧一是幫助製造Ｋ他命│
│      │      的部分，辯護人現場當庭是建議你要承認啦，那│
│      │      你自己的意思呢。                          │
│      │辯護人：對....是的....對啦....承認啦。          │
├───┼────────────────────────┤
│03：34│辯護人：承認好了啦。                            │
├───┼────────────────────────┤
│03：35│被告甲○○：我承認。                            │
├───┼────────────────────────┤
│03：37│法官：確定嗎，你承認的話，所謂承認的意思就是說，│
│      │      當時乙○○、張喬智委請你去租房子，就是為了│
│      │      要製造Ｋ他命，這個才叫做承認喔。          │
├───┼────────────────────────┤
│03：53│辯護人：就是承認起訴書所載的事實.....           │
├───┼────────────────────────┤
│03：55│法官：我要聽他自己講，否則辯護人承認沒有用啊。  │
├───┼────────────────────────┤
│03：59│被告甲○○：我承認起訴書上面所載的事實。        │
├───┼────────────────────────┤
│04：05│法官：對於起訴書所載的犯罪事實包括...那個事實欄 │
│      │      一括弧一幫助製造第三級毒品及事實欄一括弧  │
│      │      二共同製造第三級毒品均承認...，被告呂御誠 │
│      │      跟龔崇文你們是從頭到尾都承認嘛，對不對。  │
│      │被告呂、龔二人：是。                            │
│      │（法官複誦：我們從被查獲以後始終都承認。）      │
├───┼────────────────────────┤
│05：07│法官：被告甲○○部分是否係為有罪答辯，包括起訴  │
│      │      書事實欄一、一及事實欄一、二的部分...是嗎 │
│      │      ，包括檢察官起訴你是幫助製造第三級毒品部  │
│      │      分跟共同製造第三級毒品都認罪嗎。          │
├───┼────────────────────────┤
│05：57│法官：那你是承認他們請你去租房子的時候就是用來  │
│      │      製造Ｋ他命嗎                              │
├───┼────────────────────────┤
│06：03│被告甲○○：已經知道了。                        │
├───┼────────────────────────┤
│06：06│（法官複誦：那個當時乙○○、張喬智要我去承租桃園│
│      │縣平鎮市○○街2號15樓之房子，我就已經知道他們是 │
│      │要製作Ｋ他命。）                                │
│06：53│法官：後來你是請你女朋友余秀芳出名去租的，是嗎  │
│      │      ......當時是誰跟你講的。                  │
├───┼────────────────────────┤
│07：13│被告甲○○：當時是乙○○。                      │
├───┼────────────────────────┤
│07：15│法官：在什麼地方跟你講的。                      │
├───┼────────────────────────┤
│07：17│被告甲○○：我忘了。                            │
├───┼────────────────────────┤
│07：19│法官：他在什麼場合大概什麼時候跟你講的。        │
├───┼────────────────────────┤
│07：23│被告甲○○：現在已經忘記了。                    │
├───┼────────────────────────┤
│07：25│法官：是在，你們是11月多去承租的嘛，然後是在承  │
│      │      租前多久。                                │
├───┼────────────────────────┤
│07：31│甲○○：差不多一個月而已。                      │
├───┼────────────────────────┤
│07：35│法官：大概在96年10月間對不對。                  │
├───┼────────────────────────┤
│07：39│法官：然後在什麼地方跟你講的，還是電話跟你講的  │
│      │      ，還是怎麼樣講的。                        │
├───┼────────────────────────┤
│07：44│甲○○：就是後面的時候講的。                    │
├───┼────────────────────────┤
│07：45│法官：後面是什麼啦。                            │
├───┼────────────────────────┤
│07：47│甲○○：後面是指到別的地方去，是指到喝酒喝茶的  │
│      │        地方去。                                │
│      │法官：對啊，這件他是什麼時候跟你講的勒。        │
│      │甲○○：什麼時候跟我講的。                      │
│      │法官：對。                                      │
│      │甲○○：就是在與我喝酒聊天的時候講的。          │
│      │法官：與我喝酒....在那裡的時候喝酒聊天講的。    │
│      │甲○○：小吃店。                                │
│      │法官：在那個地方的小吃店講的。                  │
│      │甲○○：桃園。                                  │
│      │法官：桃園什麼路，龍潭，平鎮還是哪裡。          │
│      │甲○○：桃園市                                  │
│      │（法官複誦：桃園市...的哪裡的小吃店。）         │
│      │法官：（複誦：那天跟我喝酒時講到的......）那天是│
│      │      早上還是晚上。                            │
│      │甲○○：傍晚。                                  │
│      │法官：（複誦：那時候時間大概是傍晚。）...現場還 │
│      │      有誰。甲○○：就我們啊。                  │
│      │法官：當天為什麼會約在那邊小吃店喝酒。          │
│08：45│甲○○：..... （回答聲音細小不清楚，無法聽出    │
│      │      所言為何）                                │
│08：47│法官：當天只是因為找他出來聊天，然後順便提到    │
│      │      這件事情，他就順便跟你提這件事情。        │
├───┼────────────────────────┤
│09：03│法官：後來講. 講.. 承租這個地方當作他們製造毒   │
│      │      品的場所，你有參與共同去製造嗎。          │
│09：12│甲○○：沒有。                                  │
│      │甲○○：是由那個乙○○跟張喬智兩個去做的，我並沒│
│      │        有參與共同製造...。                     │
│      │法官：你只是幫忙他們租地方。                    │
│      │甲○○：對。                                    │
│09：36│法官：是嗎。                                    │
│      │甲○○：對                                      │
├───┼────────────────────────┤
│09：44│法官：至於那個起訴書一、二部分，我之前都有陳述  │
│      │      清楚。                                    │
├───┼────────────────────────┤
│09：59│法官：那個就共同製造第三級毒品部分，你之前就已  │
│      │      經講了嘛，對嗎。                          │
│      │甲○○：是。                                    │
├───┼────────────────────────┤
│10：06│法官：那個呂律師這邊你確定你當事人這邊就本件起  │
│      │      訴的兩個犯罪事實都是有罪答辯嗎。          │
│10：11│辯護人：對，是。                                │
└───┴────────────────────────┘


司法院資訊處製作；財團法人民間司法改革基金會備份。
